【裁判字號】    97,易,552
【裁判日期】    980317
【裁判案由】    竊盜等
【裁判全文】
臺灣屏東地方法院刑事判決               97年度易字第552號
公  訴  人  臺灣屏東地方法院檢察署檢察官
被      告  丙○○
            己○○
                    （另案
上列被告因竊盜等案件，經檢察官提起公訴（97年度偵字第1625
號），本院判決如下：
    主  文
丙○○犯電業法第一百零五條之竊盜罪，累犯，處有期徒刑壹年
。
己○○搬運贓物，累犯，處有期徒刑柒月。
    事  實
一、丙○○前於民國94年間因施用毒品案件，經本院於94年3 月
    31日以94年度訴緝字第7 號判處應執行有期徒刑1 年8 月確
    定；又於95年間因施用毒品案件，經臺灣高雄地方法院以94
    年度訴字第4379號判處應執行有期徒刑1 年、7 月，應執行
    有期徒刑1 年6 月確定，嗣經減刑後，上開2 案接續執行，
    於96年11月9 日因徒刑執行完畢出監。另己○○前於94年間
    ，因施用毒品案件，經本院裁定送觀察勒戒後，因認有繼續
    施用毒品之傾向，復裁定送強制戒治，於95年1 月12日執行
    完畢釋放。又於95年間，因竊盜案件，經臺灣高等法院高雄
    分院判處有期徒刑1 年6 月確定；又於同年間，因施用毒品
    案件，經臺灣高雄地方法院判處有期徒刑6 月確定；上開二
    罪，嗣經臺灣高雄地方法院裁定各減為有期徒刑9 月、3 月
    ，接續執行之，於96年9 月30日縮刑期滿執行完畢。
二、詎丙○○仍不知悔改，竟意圖為自己不法所有之竊盜犯意，
    於97年3 月1 日某時許，在屏東縣琉球鄉○○路36號即琉球
    鄉土資場，以不詳方式，竊取臺灣電力股份有限公司（下稱
    臺電公司）所有供發電機所用之PE風雨線1 批313 米，總重
    約410 公斤，得手後將上開竊得之電纜線置於其所使用未懸
    掛車牌（原車牌號碼為D9-4720） 之自用小客車後方行李箱
    內，並將該自小客車開往屏東縣琉球鄉大福漁港停放。復於
    97年3 月2 日晚間9 時至11時許，分別與恭成貨輪船長戊○○與其友人己○○聯絡，委託不知情之戊○○將前開藏有丙○○所竊得贓物之自用小客車，於97年3 月3 日上午8 時許
    運至屏東縣東港鎮之恭成貨運碼頭後，另委由己○○前往領
    取該車後，並將前開藏有PE風雨線之汽車開往丙○○位於屏
    東縣崁頂鄉○○○路7 之5 號住處放置；而己○○明知該批
    PE風雨線係屬丙○○所竊取之贓物，仍基於搬運贓物之犯意
    ，於97年3 月3 日上午8 時前往恭成貨運碼頭搬運該電纜線
    。嗣於97年3 月3 日上午8 時10分許，在屏東縣東港鎮○○
    路恭成貨運碼頭，己○○向戊○○領取藏有丙○○所竊得贓
    物之自用小客車後，駕駛上開自小客車正欲離開現場，即為
    警當場查獲，並扣得上開PE風雨線1 批313 米，總重約410
    公斤（業已發還臺電公司）。
三、案經屏東縣政府警察局東港分局報告移請臺灣屏東地方法院
    檢察署檢察官偵查起訴。
    理  由
壹、程序部分：
    按傳聞法則之重要理論依據，在於傳聞證據未經當事人之反
    對詰問予以核實，乃予排斥，惟若當事人已放棄對原供述人
    之反對詰問權，於法院審判時表明同意該等傳聞證據可作為
    證據，基於證據資料愈豐富，愈有助於真實發現之理念，並
    貫徹刑事訴訟法修法加重當事人進行主義之精神，確認當事
    人對於證據能力有處分權之制度，傳聞證據經當事人同意作
    為證據，法院認為適當者，亦得為證據。另當事人於調查證
    據時，對於傳聞證據表示「沒有意見」、「對於證據調查無
    意見」，而未於言詞辯論終結前聲明異議，應視為已有將該
    等傳聞證據採為證據之同意，此刑事訴訟法第159條之5定有
    明文。檢察官、被告丙○○、己○○於本院準備程序時已表
    示對於全案卷證證據之證據能力均無意見，且同意作為本案
    之證據（本院卷第103 頁），依刑事訴訟法第159 條之5 之
    規定，檢察官、被告丙○○、己○○已同意本案所有證據均
    有證據能力，本院斟酌該等證據並非非法取得，亦無證明力
    明顯過低之情形，是該等證據，均得採為證據。
貳：實體部分：
一、訊據被告己○○對於上開犯罪事實於警詢、偵查及本院審理
    時均坦承不諱（見本院卷第89頁），核與證人即臺電公司員
    工甲○○之指訴及證人戊○○、查獲員警乙○○分別於本院
    審理時具結證述之情節相符，（見本院卷第118 至119 頁、
    第120 至121 頁）；且有屏東縣警察局東港分局扣押物品清
    單、扣押物品目錄表、贓物認領保管單、車籍查詢單及1 照
    片13張在卷可稽。是足認被告己○○上開自白與事實相符，
    被告己○○上開搬運贓物犯行洵堪認定，應予以依法論科。
二、訊據被告丙○○固不否認上開汽車為其所有，且委託證人戊○○將上開汽車於97年3 月3 日上午8 時由屏東縣琉球鄉大
    福漁港運至屏東縣東港鎮之恭成貨運碼頭等語（見本院卷第
    59至60頁），惟矢口否認有何竊盜犯行，辯稱：「否認起訴
    書所載之犯罪事實，車子是我的沒有錯，是己○○來小琉球
    的時候請我將車子借給他開，說他要收廢鐵，我車子借給他
    之前車子上面都沒有電線，這件事情我不知道。車子不是登
    記我的名下，是我哥哥給我開的，車子並沒有過戶」、「我
    弟弟結婚的時候己○○來讓我弟弟請客，他跟我說他在收廢
    鐵，說我的車子沒有在開的話，請我將該車子給他，是於95
    年的時候，至於他車子他要如何使用我沒有過問，我車子給
    他大約一個禮拜的時間，他自己回來臺灣沒幾天，請我幫他
    把車子從小琉球寄到臺灣來，我就將車子寄我朋友的船，託
    運到臺灣來，之後己○○要去開車子的時候，就被警察查獲
    了，我之後才知道，我幫己○○寄車子的時候，我沒有看到
    車子上面有電線，我於何時幫己○○寄車我忘記了，運費是
    己○○跟我朋友算的，我並不知道多少運費，我幫己○○寄
    車子的時候，車鑰匙就已經插在車子上面，車子停放在我開
    立的店的旁邊，因為是舊車所以不怕有人開走」云云。
三、經查：
  (一)證人即被告己○○於本院審理時自承：「對於檢察官起訴收
    受贓物的部分沒有意見，我確實有收受贓物，丙○○是答應
    我說我將他車子開回我住處這件事他要分一點紅給我，至於
    車子是誰的，車子如何來的，他都沒有跟我說」等語（見本
    院卷第89頁）；另證人戊○○於本院審理時具結證稱：「（
    你是恭成貨輪的船長嗎？是的」、「（97年3 月3 日有無從
    琉球運送一台沒有懸掛車牌的自小客車到東港？）有」、「
    （這輛車子如何而來？）是丙○○打電話給我，說他有一台
    車子要寄到東港，船到東港的時候有人會來領取」、「（打
    電話給你的時候丙○○他車子停放在何處？）他打電話給我
    的時候，有說他說車子已經停放在碼頭了」、「（丙○○有
    無說車子誰會來領取？）他沒有說誰會來領取，只有說有人
    會來領取車子，至於車上放何物品我不知道」、「（己○○
    來領取車子以及被警察查獲的情形你有無看到？）他們身著
    便衣，所以當時我不知道他們是警察，我有看到他們以車子
    逆向的方式來攔阻己○○」、「（當時己○○已經把車子開
    出去了嗎？）我印象中有看到他將車子移動，並看到警察逆
    向對他做攔阻的動作，但不知道是否我駕駛怪手移動中的關
    係，我有感覺他車子在移動」、「我有看到己○○來領車，
    他有支付運費」等語（見本院卷第118至119頁）。
  (二)證人即查獲警員乙○○於本院審理時到庭證稱：「東港分局
    小隊長」、「（97年3 月3 日當天在東港碼頭查獲己○○駕
    駛的白色小客車，查獲經過？）當天我們是職務組，值班同
    仁有接到電話，說台電公司打電話委託他們認識的保安隊的
    隊員，該保安隊因為太遠來不及到碼頭，所以打電話給我們
    職務組，組員打電話叫我起床，之後我跟組員丁○○到碼頭
    去跟台電公司的人員會合，台電公司的人員說停在碼頭的小
    客車上有他們台電公司的電纜線，等到有人來開該輛小客車
    的時候，叫我們逕行圍捕」、「（你們去逮捕己○○的時候
    ，該車子是否已經啟動？）己○○他人已經坐上駕駛座，車
    子有啟動」、「車子有啟動，但車子還沒有移動，因為我們
    開車從逆向由他車頭的方向將他擋住，他車子還沒移動我們
    就逮捕他了」、「（台電公司人員如何知道車子裡面有電纜
    線？）據我瞭解應該是有人檢舉，但實際上台電公司如何得
    知我也不知道，事後台電公司有說是線民提供線索的，至於
    是誰提供的台電公司請我們保密，也就是當時丙○○在寄車
    子的時候有人看到」等語（見本院卷第120至121頁）。
  (三)證人即查獲警員丁○○於本院審理時到庭具結證稱：「東港
    分局偵查隊偵查佐」、「（97年3 月3 日你與乙○○在東港
    查獲本案，查獲經過？）有人打電話到我們偵查隊報案，報
    案情形我不清楚，是乙○○請我一起過去，說台電公司的電
    線有人運過來東港，我們在那邊埋伏，剛好己○○去開該輛
    車，車子的行李箱內都是裝載台電公司的電線，台電人員都
    在現場」、「（你們從逆向擋住己○○的車子嗎？己○○他
    車子有無發動？）是由逆向擋住，當時己○○的人已經坐進
    去車子裡面了，車子還沒有移動，但是車子有無發動我忘記
    了，當時我感覺他車子好像載很重的東西」等語（見本院卷
    第122頁）。
  (四)證人即臺電公司員工甲○○於本院審理時到庭具結證稱：「
    （現在擔任何職務？）台電公司檢驗課檢驗員」、「（97年
    3 月3 日在東港碼頭前所查獲ＰＥ風雨線，是否台電公司所
    有？）是我們公司所有」、「（97年3 月3 日之前在琉球鄉
    是否有ＰＥ風雨線被偷？）有，97年3 月2 日早上7 點10分
    我們要去開發電機時，發現ＰＥ風雨線被偷」、「（被偷的
    長度？）313 米」、「（警方在東港碼頭攔截贓物，是你們
    通報給警方的嗎？）是的」、「（你們如何知道有人運贓？
    ）我們97年3 月2 日晚上有人打電話跟我們檢舉說有看到大
    發營利的車在運電線，要運到東港去。我們有到琉球鄉大福
    漁港去看，隔天我就打電話屏東保安隊去查獲，他們說當天
    很忙，就轉接給東港刑事局」、「（打電話給你的人有無說
    是何人竊取電線的？）沒有。他有看到電線放在大發營利車
    上，但是沒有看到偷竊的情形」、「（你說你們到碼頭時只
    有看到車子因為超重往上翹，那你們是否有打開車子？）是
    的。我們沒有鑰匙無法打開」、「（大發營利有無車號？提
    示警卷第23至26頁）是這輛車沒錯」、「（你說你們是到碼
    頭去看，那車子上船了沒？）車子在碼頭，還沒有上船」、
    「（那有接獲線報車子明天要運到東港？）對」等語（見本
    院卷第149至150頁）。
  (五)證人戊○○、丁○○、乙○○、甲○○與被告丙○○素不相
    識，亦無任何怨隙，衡情證人戊○○、丁○○、乙○○、甲○○應無設詞攀誣，或虛構事實以陷害被告丙○○之理，況
    警員執行公務，依法行為時，本身即受有行政責任之監督，
    且其到庭具結作證，更係以刑事責任擔保其證言之真實性，
    故上開證人前開證述內容，經核尚無不可採信之處，均堪信
    實。另參以被告己○○上開所證，並有被告丙○○與被告己○○、證人戊○○間之電話通聯紀錄1 份足資證明（見97年
    度偵字第1625號卷第67頁），且被告己○○就其本身部分，
    既已坦承搬運贓物犯行，自無故意設詞誣陷被告丙○○之動
    機，故證人即同案被告己○○所證，自屬可信。
  (六)綜上所述，被告丙○○確係於97年3 月1 日某時許，在屏東
    縣琉球鄉○○路36號即琉球鄉土資場，以不詳方式，竊取臺
    電公司所有之PE風雨線1 批313 米，總重約410 公斤。故被
    告丙○○辯稱上開汽車係交付給被告己○○所持有，並無竊
    盜犯行云云，顯係事後卸責之詞，並無可信。本案被告丙○○上開竊盜犯行，事證明確，洵堪認定，應予以依法論科。
四、又臺電公司係應一般需用供給電能之事業經營之人，為電業
    經營者，被告丙○○所竊取之PE風雨線313 米、總重410 公
    斤，係臺電公司使用於發電機上，係供傳輸電力之用，業據
    證人甲○○到庭陳述明確（見本院卷第149 頁），屬電業法
    所稱之電線，是被告丙○○所為係犯電業法第105 條、刑法
    第320 條第1 項之竊盜罪；被告己○○所為，係犯同法第34
    9 條第2 項之搬運贓物罪。查被告丙○○、己○○有事實欄
    所載論罪科刑執行之情形，此有臺灣屏東地方法院檢察署刑
    案資料查註紀錄表及臺灣高等法院被告前案紀錄表各1 份在
    卷可查，其等均受有期徒刑執行完畢後，5 年之內再犯有期
    徒刑以上刑之本罪，均為累犯，應各依刑法第47條第1 項規
    定加重其刑。爰審酌被告丙○○不循正途謀生，猶思不勞而
    獲，竊盜供電設備之PE風雨線販售圖利，行為實不足取；被
    告己○○為貪圖小利，竟搬運他人交付之盜贓，造成追贓困
    難，且本案贓物價值非小，被害人臺電公司之損失慘重，被
    告2 人均素行不佳，惟兼念及被告己○○犯後坦承犯行，被
    告丙○○犯後態度不良等一切情狀，分別量處如主文第1項
    、第2 項所示之刑，以資儆懲。
五、 據上論斷，應依刑事訴訟法第299 條第1 項前段，電業法
     第105 條，刑法第11條前段、第320 條第1 項、第349 條
     第2 項、第47條第1 項，刑法施行法第1 條之1 ，判決如
     主文。
本案經檢察官劉昀到庭執行職務。
中    華    民    國    98    年    3     月    17    日
                  刑事第一庭  審判長法  官  潘正屏
                                    法  官  曾吉雄
                                    法  官  許蓓雯
以上正本證明與原本無異。
如不服本判決應於收受判決後10日內向本院提出上訴書狀，並應
敘述具體理由；其未敘述上訴理由者，應於上訴期間屆滿後20日
內向本院補提理由書（均須按他造當事人之人數附繕本）「切勿
逕送上級法院」。
中    華    民    國    98    年    3     月    18    日
                                    書記官  鄭美雀
附錄本判決論罪科刑法條全文
電業法第105條：
竊盜或損壞電桿、電線、變壓器或其他供電設備者，依刑法之規
定從重處斷。
刑法第320條第1項：
意圖為自己或第三人不法之所有，而竊取他人之動產者，為竊盜
罪，處5 年以下有期徒刑、拘役或5 百元以下罰金。
中華民國刑法第349條第2項
搬運、寄藏、故買贓物或為牙保者，處 5 年以下有期徒刑、拘役
或科或併科 1 千元以下罰金。


司法院資訊處製作；財團法人民間司法改革基金會備份。
